Minutes et répertoires du notaire Antoine THOMAS, 5 janvier 1715 - 22 décembre 1721 (étude VI)
Archives nationales
- Minutes de Antoine THOMAS, 1715 - 1721; MC/ET/VI/639 - MC/ET/VI/651
  - Minutes. 1717, janvier - juin, janvier - juin 1717; MC/ET/VI/642
    - Dufour (Chretien) maître tapissier rue des Fossés de M. le Prince § Constitution, 17 février 1717; MC/ET/VI/642
    - Dufour (Chretien) maître tapissier rue des Fossés de M. le Prince § Constitution, 20 février 1717; MC/ET/VI/642
    - Bail pour six ans, par Jean Richard, à Jean Boulanger, perruquier, du corps de logis de devant faisant partie de la maison du bailleur, sise rue du Four (une grande boutique divisée en deux, trois chambres au 1er, trois en galetas au-dessus), moyennant 750 livres de loyer annuel., 9 avril 1717; MC/ET/VI/642
    - BOURGES MANUFACTURES du BERRY à BOURGES; PASQUIER (François), Inspecteur des BOURGES § Rétrocession, 11 avril 1717; MC/ET/VI/642
    - MANUFACTURES du BERRY PASQUIER François INSPECTEUR des MANUFACTURES du BERRY à BOURGES (Sans précision)§ Rétrocession., 11 avril 1717; MC/ET/VI/642
    - PASQUIER (François) Inspecteur des Manufactures du Berry à Bourges (sans précision) § Rétrocession, 11 avril 1717; MC/ET/VI/642
      Pasquier, François
    - Magoulet (Jean) brodeur et valet de chambre de la feue Reine rue de Harlay § Retrocession de rente, 11 avril 1717; MC/ET/VI/642
      Magoulet, Jean
    - Amot (Charles) maître peintre rue de la Corne § Alouée (de sa femme), 12 avril 1717; MC/ET/VI/642
      Amot, Charles
    - Pascal (Jacques), menuisier, rue du Four § Mariage de .., 18 avril 1717; MC/ET/VI/642
      contrat de mariage; Pascal, Jacques
    - Trompeau (Jean), maître menuisier, grande rue du Bac § Ratification, 21 avril 1717; MC/ET/VI/642
      ratification; Trompeau, Jean
    - Leprestre (Joseph) maître serrurier; rue Saint Sauveur § Transaction, 27 avril 1717; MC/ET/VI/642
      accord; Leprestre, Joseph
    - Moreme (Jacques) doreur rue d'Argenteuil § Mariage de .., 25 juin 1717; MC/ET/VI/642
      contrat de mariage; Moreme, Jacques
  - Minutes. 1717, juillet - décembre, juillet - décembre 1717; MC/ET/VI/643
    - Sauvage (André), menuisier à Vaugirard § Décharge, 8 juillet 1717; MC/ET/VI/643
      décharge; Sauvage, André
    - Martin (David), marchand orfèvre, quai des Orfèvres § Bail par .., 15 juillet 1717; MC/ET/VI/643
      bail; Martin, David
    - Liquidation des droits et actions de l'association conclue sous seing privé le 19 avril 1711, entre Germain Pinard et Nicolas Guerrier, architectes maîtres maçons, reconnue le 25 juin 1714 devant Larsonnier, entre Barbe Retoré, veuve de Germain Pinard, en son nom et comme tutrice de ses enfants mineurs, et ledit Nicolas Guerrier, demeurant rue Saint-Denis, paroisse Saint-Nicolas-des-Champs., 19 juillet 1717; MC/ET/VI/643
      Il est fait mention dans l'acte d'un autre contrat d'association entre lesdits Pinard et Guerrier, et Philippe Guillain, architecte, valable seulement pour la reconstruction de l'église des Théatins, acte passé sous seing privé le 15 mars 1714, à la suite duquel Germain Pinard aurait abandonné sa part audit Guillain par acte sous seing privé du 19 août 1715.
      Pièces jointes: 1711, 19 avril. Contrat d'association entre Germain Pinard et Nicolas Guerrier, suivi de sa reconnaissance devant Larsonnier le 25 juin 1714.
      1717, 7 mai. Sentence du prévôt de Paris homologuant l'avis des parents et amis des enfants mineurs de Germain Pinard: Jean, Robert-Germain, François, Jacques-Denis et Charles, autorisant leur mère et tutrice à procéder à la liquidation de l'association Pinard-Guerrier. (A noter parmi les amis: Nicolas L'Huillier-Delatour, architecte.)
    - Ravenat (sieur) tapissier § Inventaire après le décès de Louise Robert, 5 août 1717; MC/ET/VI/643
      inventaire; Ravenat, sieur
    - Inventaire après décès de Barbe Retoré, veuve de Germain Pinard, dressé à la requête de Georges Retoré, marchand bourgeois de Paris, demeurant rue de la Monnaie, tuteur des enfants mineurs, en présence de Claude Lanté, maître menuisier, leur subrogé-tuteur. 14 feuillets., 19 août 1717; MC/ET/VI/643
    - Pinard (Germain) architecte maître maçon rue Saint-Denis § Inventaire après le décès de sa veuve, 19 août 1717; MC/ET/VI/643
      inventaire; Pinard, Germain
    - Pierret (Louis), marchand orfèvre, rue de l'Arbre Sec § Bail par .., 24 août 1717; MC/ET/VI/643
      bail; Pierret, Louis
    - Quittances données par les créanciers des époux Pinard à Jean Estienne, huissier priseur et commissaire aux ventes au Châtelet, des sommes qui leur ont été payées sur les deniers provenant de la vente des meubles de la veuve de Germain Pinard., 21 septembre 1717 - 24 novembre 1718; MC/ET/VI/643
      Documents du Minutier central concernant l'histoire de l'art (1700-1750), par Mireille Rambaud, tome II [études I à X, soit 2357 actes], Paris, Archives nationales, 1971, p. 166 (instrument de recherche imprimé dématérialisé, certaines notices sont plus détaillées dans la version intégrale accessible en ligne par la rubrique 'Autres instruments de recherche', voir contexte dans le Plan d’orientation général - Notaires de Paris, guides thématiques du Minutier).
    - Monet (Guillaume) maçon rue de Bussy § Mariage de son fils, 3 octobre 1717; MC/ET/VI/643
      contrat de mariage; Monet, Guillaume
    - Dufour (Chretien) maître tapissier rue des Fossés de M. le Prince § Obligation, 7 octobre 1717; MC/ET/VI/643
      obligation; Dufour, Chretien
    - Contrat de mariage entre Jean Piolet, peintre, demeurant rue du Four, fils de défunt Martin Piolet, marchand, et de Madeleine Nau, demeurant rue Princesse, et Louise-Geneviève Sarra, fille de Jean Sarra-Devarennes, marchand, et de Marguerite Messelar, demeurant à Nancy, elle-même demeurant rue de Grenelle, chez Jean Ficheux, bourgeois de Paris, et Louise Sarra, sa femme. Ont signé avec les parents et amis: Jean-Simon Lefèvre, peintre, frère utérin du futur époux., 25 octobre 1717; MC/ET/VI/643
      Régime matrimonial: communauté. - Dot: 1.200 livres payables la veille du mariage, sur lesquelles 300 livres en linge seront fournies par le sieur Sarra père, le reste par les époux Ficheux. - Douaire: 400 livres.
      Pièce jointe: 1717, 3 août. Extrait baptistaire de Louise-Geneviève Sarra, née le 3 janvier 1701, baptisée le même jour. Extrait du registre des baptêmes de la paroisse de Notre-Dame à Nancy.
      À la suite: 1717, 3 août. Consentement donné par Jean Sarra-Devarennes, au mariage de sa fille.
      À la suite du contrat de mariage: 1717, 25 octobre. Quittance des 1.200 livres de la dot.
      Documents du Minutier central concernant l'histoire de l'art (1700-1750), par Mireille Rambaud, tome II [études I à X, soit 2357 actes], Paris, Archives nationales, 1971, p. 369 (instrument de recherche imprimé dématérialisé, certaines notices sont plus détaillées dans la version intégrale accessible en ligne par la rubrique 'Autres instruments de recherche', voir contexte dans le Plan d’orientation général - Notaires de Paris, guides thématiques du Minutier).
    - tapissier (apprentissage) § Jean Rion, vendeur de volailles, met son neveu Antoine Bailly, âgé de 22 ans, pour 6 ans, chez Chrétien Dufour, maître tapissier. Nourri, logé, blanchi de gros linge, recevra une chopine de vin par jour Moyennant 400 l., 5 novembre 1717; MC/ET/VI/643
    - Bourdainville (Philippe) horloger Enclos de l'Abbaye Saint-Germain § Alloué, 7 novembre 1717; MC/ET/VI/643
      Bourdainville, Philippe
    - horloger (alloué) § Jacques Seigneur, traiteur, met son fils Paul S., âgé de 13 ans pour 5 ans, chez Philippe de Bourdainville, horloger. Son père le nourrira, logera, vêtira et blanchira. Moyennant 200 l., 7 novembre 1717; MC/ET/VI/643
    - Leroy (Pierre) maçon rue de Verneuil § Obligation, 10 novembre 1717; MC/ET/VI/643
      obligation; Leroy, Pierre
    - Inventaire après décès de Claude Berger, bourgeois de Saint-Germain-en-Laye, dressé à son domicile, rue Saint-Pierre, à Saint-Germain, à la requête d'Anne Royer, sa veuve, et de ses filles majeures Anne, Jeanne et Catherine-Élisabeth Berger, à celles de Claude Royer, notaire au Châtelet, comme procureur de Claude-Nicolas Lepas-Dubusson, architecte du roi expert bourgeois, et Madeleine Berger sa femme, fille du défunt, et de Jean René, bourgeois de Paris, et Marie Berger sa femme, aussi fille du défunt, en présence de Thomas-Simon Gueullette, avocat au parlement, appelé en raison de l'absence des époux Vatry, tuteurs de Nicolas-Denis Berger, petit-fils mineur du défunt., 29 novembre 1717; MC/ET/VI/643
      Pièces jointes: 1705, 15 septembre. Déclaration de Jacques Lenoir, demeurant rue de la Truanderie, qui reconnaît n'avoir rien à prétendre sur 1.013 livres 14 sols 6 deniers, contenues en trois billets de Claude-Nicolas Lepas-Dubuisson, entrepreneur de bâtiments, et que cette somme appartient à Claude Berger.
      1707, 18 avril. Déclaration de Claude Michon, demeurant rue des Lombards, qui reconnaît avoir accepté, à titre de prête-nom seulement, le transfert que lui a fait Claude Berger, de la somme de 2.387 livres 11 sols 6 deniers que lui doit son gendre, Claude-Nicolas Lepas-Dubuisson.
      Documents du Minutier central concernant l'histoire de l'art (1700-1750), par Mireille Rambaud, tome II [études I à X, soit 2357 actes], Paris, Archives nationales, 1971, p. 117 (instrument de recherche imprimé dématérialisé, certaines notices sont plus détaillées dans la version intégrale accessible en ligne par la rubrique 'Autres instruments de recherche', voir contexte dans le Plan d’orientation général - Notaires de Paris, guides thématiques du Minutier).
    - Foullé (Jean) horloger rue de la Juiverie § bail à .., 2 décembre 1717; MC/ET/VI/643
      bail; Foullé, Jean
  - Minutes. 1718, MC/ET/VI/644
    - Bertrand (Antoine) maître et marchand ébéniste rue des Deux Portes § Attermoyement, 17 mars 1715; MC/ET/VI/644
      Bertrand, Antoine
    - Targes (Jean Baptiste) marchand maître horloger rue Saint-Antoine § bail par .., 24 février 1718; MC/ET/VI/644
      bail; Targes, Jean Baptiste
    - Bail pour six ans et trois mois, par Georges Retoré, ès qualités, à Thomas Guigneux, marchand de vin, d'une maison sise rue d'Enfer, composée de deux corps de logis, l'un sur rue, l'autre sur cour, appartenant à la succession Pinard, moyennant 750 livres de loyer annuel., 2 mars 1718; MC/ET/VI/644
    - Bail pour trois ans, par ledit Retoré, à Martin Decaye, maître menuisier, d'une boutique et de pièces dans une maison sise rue Saint-Martin, provenant de la succession Pinard, moyennant 500 livres de loyer annuel., 7 mars 1718; MC/ET/VI/644
    - Decaye (Martin) maître menuisier rue Saint Martin § bail à .., 7 mars 1718; MC/ET/VI/644
      bail; Decaye, Martin
    - Devis des travaux de maçonnerie à faire pour la construction d'un grand corps de logis attenant à la maison où demeure Chrétien Dufour, maître et marchand tapissier, sise rue des Fossés-Monsieur-le-Prince, et dont il est propriétaire, suivi du marché aux termes duquel Nicolas Maréchal, maître maçon architecte, demeurant grande-rue de Sèvres, s'engage envers les époux Dufour à faire exécuter les travaux et à les terminer pour la Saint-Remi; la réception et l'estimation en seront faites par un expert désigné par les parties sur la base des prix convenus (de 7 à 30 livres la toise); le prix établi sera payé audit Maréchal sur les loyers de la maison, à chaque terme et par les locataires eux-mêmes, jusqu'au payement intégral., 24 mars 1718 - 20 octobre 1718; MC/ET/VI/644
      À la suite: 1718, 21 mai. Devis et marché passé entre les parties pour la construction d'un puits.
      1718, 20 octobre. Mention de la présentation du plan de la maison par les parties qui en ont reçu chacune un double, mais il n'en a pas été annexé d'exemplaire à la minute.
    - Menuisier (apprentissage) Léger § Pierre Jolly, loueur de carosses, met son fils Jean Jolly, âgé de 17 ans, pour 6 ans, chez Jean Léger, maître menuisier, nourri, logé, blanchi. Moyennant 200 livres., 23 avril 1718; MC/ET/VI/644
      contrat d'apprentissage; Jolly, Pierre; Jolly, Jean; Léger, Jean
    - Leger (Jean) maître menuisier rue de Nevers § Apprentissage, 24 avril 1718; MC/ET/VI/644
      contrat d'apprentissage; Leger, Jean
    - Laurent (Jean Baptiste) maître et marchand tapissier rue Saint-André des Arts § transport de bail, 30 avril 1718; MC/ET/VI/644
      bail; Laurent, Jean Baptiste
    - Lapraiere (Gervais) maçon rue Saint-Landry § Quittance, 3 mai 1718; MC/ET/VI/644
      quittance; Lapraiere, Gervais
    - Quittance par Christophe Robe, maître charpentier, demeurant rue de Sèvres, à Jean Richard, de 1.762 livres 8 sols, soit ce qui lui restait dû sur 3.014 livres 14 sols, prix des travaux de charpenterie faits pour le compte dudit Richard dans la construction d'un petit corps de logis sur le devant de sa maison sise rue du Four, et d'une autre maison rue des Singes, suivant les rapports d'experts et une sentence du Châtelet du 29 mars 1718, plus les intérêts. Mainlevée par ledit Robe des saisies-arrêts qu'il avait fait faire entre les mains des débiteurs dudit Richard, à savoir le marquis du Baillet, la veuve Leguay et le comte de Laval., 23 mai 1718; MC/ET/VI/644
      Documents du Minutier central concernant l'histoire de l'art (1700-1750), par Mireille Rambaud, tome II [études I à X, soit 2357 actes], Paris, Archives nationales, 1971, p. 622 (instrument de recherche imprimé dématérialisé, certaines notices sont plus détaillées dans la version intégrale accessible en ligne par la rubrique 'Autres instruments de recherche', voir contexte dans le Plan d’orientation général - Notaires de Paris, guides thématiques du Minutier).
    - Bellicard (Charles) maître menuisier rue de l'Université § Apprentissage, 28 mai 1718; MC/ET/VI/644
      contrat d'apprentissage; Bellicard, Charles
    - Menuisier (apprentissage) Bellicard § Louis Desjardins, bourgeois de Paris, met son fils François Desjardin, âgé de 17 ans, pour 6 ans, chez Charles Bellicard, maître menuisier. Nourri, logé, chopine de vin par jour, son père le vêtira, blanchira, moyennant 250 livres., 28 mai 1718; MC/ET/VI/644
      contrat d'apprentissage; Desjardin, Louis; Desjardin, François; Bellicard, Charles
    - Vente par Jean GUELLET, maître des petites écoles de la charité à Lagny-sur-Marne, d'une maison, à Jacques MOREL, maître à danser, rue Saint-André-des-Arts, paroisse Saint-Séverin., 7 juin 1718; MC/ET/VI/644
      acte de vente; Lagny-sur-Marne (Seine-et-Marne); Saint-André-des-Arts (rue); Morel, Jacques; Guellet, Jean; enseignant; danseur
    - Piolet (Jean), peintre § présent au mariage, 8 juin 1718; MC/ET/VI/644
      contrat de mariage; Piolet, Jean
    - Lefevre (Jean Simon), peintre § présent au mariage, 8 juin 1718; MC/ET/VI/644
      contrat de mariage; Lefevre, Jean Simon
    - Mareschal (Nicolas) architecte maître maçon grande rue de Seine § Obligations, 10 juin 1718; MC/ET/VI/644
      obligation; Mareschal, Nicolas
    - Chardin (Jean) maître menuisier; rue du Four § Quittance, 12 juin 1718; MC/ET/VI/644
      quittance; Chardin, Jean
    - Cousturier (Claude) maître serrurier rue de Saint-Sauveur § Quittance, 12 juin 1718; MC/ET/VI/644
      quittance; Cousturier, Claude
    - Dufour (Chrétien) maître et marchand tapissier rue des Fossés de M. le Prince § Marché, 14 juin 1718; MC/ET/VI/644
      marché; Dufour, Chrétien
    - Quittance par Claude-Nicolas Lepas-Dubuisson à Pierre Forvetu, charron, demeurant grande rue de Sèvres, de 405 livres en remboursement de 20 livres de rente en deux parties appartenant audit Dubuisson, comme héritier-usufruitier pour un quart de défunt Jacques Lepas-Dubuisson, juré ès oeuvres de maçonnerie, son père, qui, par son testament reçu par Vatry le 6 février 1706, a substitué les enfants nés et à naître de son fils, Claude-Nicolas dans la nue-propriété des biens de son héritage; ladite rente est échue à Claude-Nicolas par le partage provisionnel fait entre lui et ses cohéritiers devant le commissaire au Châtelet, Picoult, le 3 février 1707; elle appartenait à son père en vertu d'un partage fait entre lui et ses associés devant Vatel, le 16 juin 1695., 26 juin 1718; MC/ET/VI/644
      Documents du Minutier central concernant l'histoire de l'art (1700-1750), par Mireille Rambaud, tome II [études I à X, soit 2357 actes], Paris, Archives nationales, 1971, p. 118 (instrument de recherche imprimé dématérialisé, certaines notices sont plus détaillées dans la version intégrale accessible en ligne par la rubrique 'Autres instruments de recherche', voir contexte dans le Plan d’orientation général - Notaires de Paris, guides thématiques du Minutier).
    - Dépôt de baux. Jacques Morel. Maître à danser., 8 juillet 1718; MC/ET/VI/644
      bail; Morel, Jacques; enseignant; danseur
    - Targes (Jean Baptiste) marchand maître horloger rue Saint Antoine § bail par .., 13 juillet 1718; MC/ET/VI/644
    - Bail pour trois, six ou neuf ans, par Jean Richard, à Alexandre d'Alsace, marquis de La Verre, lieutenant général des armées du roi, de l'appartement qu'il occupe déjà au second étage du corps de logis du milieu, faisant partie de la maison du bailleur sise rue du Four, moyennant 400 livres de loyer annuel., 14 juillet 1718; MC/ET/VI/644
      Documents du Minutier central concernant l'histoire de l'art (1700-1750), par Mireille Rambaud, tome II [études I à X, soit 2357 actes], Paris, Archives nationales, 1971, p. 181 (instrument de recherche imprimé dématérialisé, certaines notices sont plus détaillées dans la version intégrale accessible en ligne par la rubrique 'Autres instruments de recherche', voir contexte dans le Plan d’orientation général - Notaires de Paris, guides thématiques du Minutier).
    - Delansy (Charles), maître peintre, rue de Cléry § Comparutions, 3 août 1718; MC/ET/VI/644
      comparution; Delansy, Charles
    - Picart (Jean Nicolas), marchand orfèvre joaillier, rue Saint-Louis, près Palais § Bail à .., 16 août 1718; MC/ET/VI/644
      bail; Picart, Jean Nicolas
    - Nicard (François), marchand orfèvre joaillier, rue Dauphine § Bail par .., 2 septembre 1718; MC/ET/VI/644
      bail; Nicard, François
    - Baudin (Philippe) maître doreur rue de la Vieille Boucherie § Accord et Convention, 18 septembre 1718; MC/ET/VI/644
      accord; Baudin, Philippe
    - Bail pour cinq ans, par ledit Retoré, à Nicolas Certelz, marchand boucher, d'une maison sise Vieille place aux Veaux, anciennement à l'enseigne de la Fleur de lis, appartenant à la succession Pinard, moyennant 800 livres de loyer annuel., 6 octobre 1718; MC/ET/VI/644
    - Labbé (François), marchand orfèvre, carrefour de la Croix Rouge § Bail par .., 6 octobre 1718; MC/ET/VI/644
      bail; Labbé, François
    - Devis et marché de charpenterie pour la construction d'un bâtiment neuf, conformément aux plans et élévations qui ont été faits et arrêtés par Debias, architecte, Jacques Le Gouteux, maître charpentier, faubourg Saint-Antoine., 16 octobre 1718; MC/ET/VI/644
      Documents du Minutier central concernant l'histoire de l'art (1700-1750), par Mireille Rambaud, tome II [études I à X, soit 2357 actes], Paris, Archives nationales, 1971, p. 619 (instrument de recherche imprimé dématérialisé, certaines notices sont plus détaillées dans la version intégrale accessible en ligne par la rubrique 'Autres instruments de recherche', voir contexte dans le Plan d’orientation général - Notaires de Paris, guides thématiques du Minutier).
    - Gervoisse (Jean), maître et marchand orfèvre, quai Pelletier § Quittance, 20 octobre 1718; MC/ET/VI/644
      quittance; Gervoisse, Jean
    - Renonciation par Jean Richard à la succession de son frère, Jacques Richard, 'plus onéreuse que profitable'., 5 novembre 1718; MC/ET/VI/644
    - Maugin (Jean) maître menuisier ébéniste rue Mazarine § Apprentissage, 21 novembre 1718; MC/ET/VI/644
      contrat d'apprentissage; Maugin, Jean
    - Menuisier (apprentissage) § Sébastien Roulier, maçon, met son fils Alexandre Roulier, âgé de 18 ans, pour 6 ans, chez Jean Maugin, maître menuisier. Nourri, logé, couché, blanchi. Moyennant 120 livres., 21 novembre 1718; MC/ET/VI/644
      contrat d'apprentissage; Roulier, Sébastien; Roulier, Alexandre; Maugin, Jean
    - Titre nouvel d'une rente viagère de 50 livres, constituée au profit de Philiberte-Françoise Houel de Sainte-Agathe, religieuse au monastère royal de Saint-Magloire, rue Saint-Denis, par Claude-Nicolas Lepas-Dubuisson, en son nom et comme exécuteur testamentaire et légataire universel de Marie-Catherine Auvray, veuve de Jean-Baptiste Houel, officier d'échansonnerie de la dauphine., 31 décembre 1718 - 1718; MC/ET/VI/644
  - Minutes. 1719, janvier - juin, janvier - juin 1719; MC/ET/VI/645
    - Dufour (Chrétien) maître et marchand tapissier rue des Fossés de M. le Prince § Compte, 13 janvier 1719; MC/ET/VI/645
      Dufour, Chrétien
    - Constitution par Jean Richard et Catherine Duval sa femme, à Charles Fontaine, prêtre, docteur en Sorbonne, doyen de l'église d'Orléans, conseiller au parlement, demeurant rue de Grenelle, de 625 livres de rente moyennant 15.000 livres; en garantie de la rente, les époux Richard assignent trois maisons: une sise dans l'enclos de l'abbaye de Saint-Germain-des-Prés, louée 1.800 livres, une autre sise rue du Four, en face de la rue de l'Égout, louée 3.200 livres, et une autre attenante à cette dernière, louée 750 livres, et encore, tous leurs biens meubles et immeubles, à l'exception de 960 livres de rente, prix du bail emphytéotique qui leur a été consenti pour le terrain de la rue du Four sur lequel ils ont fait bâtir; les constituants s'engagent à employer les 15.000 livres reçues à rembourser plusieurs rentes sur des particuliers et au sieur Berthelot, maître menuisier, 2.000 livres pour le reste des travaux faits par lui 'dans lesdites deux maisons' (de la rue du Four), sans devis ni marché., 8 février 1719; MC/ET/VI/645
    - Poullain (Jean) maçon rue de Grenelle § Déclaration, 8 février 1719; MC/ET/VI/645
      déclaration; Poullain, Jean
    - Quittance par Nicolas Lamoureux, maître batteur d'or et d'argent, demeurant rue Saint-Martin, à Jean-Richard, de 6.740 livres 10 sols pour rachat et arrérages de 300 livres de rente., 10 février 1719; MC/ET/VI/645
    - Dufour (Chretien) maître tapissier rue des Fossés de M. le Prince § Constitution, 10 février 1719; MC/ET/VI/645
    - Marché de charpenterie passé sous seing privé avec Jean Richard, maître charpentier, demeurant rue Neuve-Saint-Martin, suivi de sa reconnaissance par les parties., 10 février 1719; MC/ET/VI/645
      Documents du Minutier central concernant l'histoire de l'art (1700-1750), par Mireille Rambaud, tome II [études I à X, soit 2357 actes], Paris, Archives nationales, 1971, p. 605 (instrument de recherche imprimé dématérialisé, certaines notices sont plus détaillées dans la version intégrale accessible en ligne par la rubrique 'Autres instruments de recherche', voir contexte dans le Plan d’orientation général - Notaires de Paris, guides thématiques du Minutier).
    - Marché sous seing privé, aux termes duquel Étienne Hallot, maître maçon entrepreneur, demeurant rue Montmartre, s'engage envers Charles de Boissy, bourgeois de Paris, demeurant carré Saint-Landry, à faire les travaux de maçonnerie qui lui seront ordonnés par le sieur Lepas-Dubuisson, architecte du roi, expert bourgeois, pour la construction de bâtiments sur un grand terrain appelé le Grand-Chantier, situé en dehors de la porte Saint-Antoine, à l'entrée de la rue de Charenton et des fossés de la Bastille, moyennant les prix convenus (de 6 à 42 livres la toise), et conformément au plan qui lui sera donné., 10 février 1719 - 27 septembre 1720; MC/ET/VI/645
      À la suite: 1719, février (quantième en blanc). Reconnaissance du marché ci-dessus par les parties.